臺灣新北地方法院三重簡易庭民事裁定
                                   111年度重小字第2617號
原      告  昇利財務有限公司

法定代理人  丁一權  
訴訟代理人  陳尚紘  
被      告  岳弘鈞  



            林清花  


            岳子揚  

上列當事人間請求清償借款事件，本院裁定如下：
    主  文
本件移送臺灣臺北地方法院。
    事 實 及 理 由
一、按訴訟之全部或一部，法院認為無管轄權者，依原告聲請或
    依職權以裁定移送其管轄法院。次按訴訟，由被告住所地之
    法院管轄。共同訴訟之被告數人，其住所不在一法院管轄區
    域內者，各該住所地之法院俱有管轄權。又小額事件當事人
    之一造為法人或商人者，於其預定用於同類契約之條款，約
    定債務履行地或以合意定第一審管轄法院時，不適用第12條
    或第24條之規定。民事訴訟法第1條第1項前段、第20條、第
    28條第1項及第436之9前段分別定有明文。
二、原告起訴主張：緣被告岳弘鈞向訴外人杜玉峰借款，被告林
    清花及被告岳子揚為上開借款之連帶保證人，詎被告岳弘鈞
    未依約清償，迭經催討，仍置之不理。上開債權，嗣經訴外
    人杜玉峰讓與原告，則原告已合法受讓前開債權，被告自有
    清償義務。為此，爰本於消費借貸、連帶保證及債權讓與之
    法律關係，請求被告連帶清償借款等語。經查，依據原告主
    張之前揭事實，被告間就被告岳弘鈞上開借款債務負連帶給
    付之責，為連帶債務人，然本件被告岳弘鈞之住所地係在新
    北市○○區○○路○段00號11樓，被告林清花之住所地係在宜蘭
    縣○○鄉○○路00號之1，被告岳子揚之住所地係在新竹市○區○○
    ○街00號7樓，有其個人戶籍基本資料查詢結果3紙在卷可稽
    ，依民事訴訟法第1條第1項及第20條之規定，上開被告等人
    之住所之法院依序為臺灣臺北地方法院、臺灣宜蘭地方法院
    及臺灣新竹地方法院均具有管轄權。雖依被告岳弘鈞等3人
    與訴外人杜玉峰簽訂之借貸契約書第7條約定合意以本院為
    第一審管轄法院，惟本件係小額事件，揆諸首揭法條，並不
    適用合意管轄規定。茲原告向無管轄權之本院起訴，顯係違
    誤，而被告之住所地既不在同一法院轄區內，臺灣臺北地方
    法院、臺灣宜蘭地方法院及臺灣新竹地方法院均具有管轄權
    ，復審酌原告狀載被告岳弘鈞等3人之居所均係在新北市○○
    區○○路00巷00號3樓，爰依職權將本件移送於管轄之臺灣臺
    北地方法院為宜。
三、依民事訴訟法第28條第1項，裁定如主文。 
中　　華　　民　　國　　111 　年　　8 　　月　　1 　　日
                      臺灣新北地方法院三重簡易庭
                            法  官  彭松江
以上為正本係照原本作成。
如不服本裁定，應於送達後10日內，向本院提出抗告狀並表明抗
告理由，如於本裁定宣示後送達前提起抗告者，應於裁定送達後
10日內補提抗告理由書（須附繕本），並繳納抗告費新臺幣1000
元。
中　　華　　民　　國　　111 　年　　8 　　月　　1 　　日
                            書記官  許雁婷